【裁判字號】    95,易,1359
【裁判日期】    950809
【裁判案由】    竊盜
【裁判全文】
臺灣板橋地方法院刑事判決              95年度易字第1359號
公  訴  人  臺灣板橋地方法院檢察署檢察官
被      告  庚○○
上列被告因竊盜案件，經檢察官提起公訴（95年度偵字第15405號）
，本院合議庭裁定適用簡式審判程序，判決如下：
    主  文
庚○○連續竊盜，處有期徒刑陸月，如易科罰金，以新臺幣玖佰
元即銀元參佰元折算壹日。扣案機車鑰匙壹支，沒收之。
    事  實
一、庚○○因機車故障，缺錢修復，竟萌生為自己不法所有之意
    圖，基於竊盜他人機車之概括犯意，持自有之機車鑰匙1把
    ，先後為下列竊盜犯行：
（一）、庚○○於民國（下同）95年5 月18日晚間9 時30分許，
        見丙○○所有之車號NU8 ─381 號機車，停放於臺北縣
        三重市○○街32號前，萌生為自己不法所有之意圖，基
        於竊盜之犯意，持自有之機車鑰匙1 把，發動該車而竊
        取之，得手後供己代步使用。迨該機車油料粍盡後，即
        丟棄於臺北縣三重市○○路與正義南路口。嗣為警於95
        年5月19日下午6時許，在上址尋獲，發還與丙○○。
（二）、庚○○於95年6 月10日中午12時，在臺北縣三重市○○
        路○ 段18號，見陳阿僅所有、交由壬○○使用之車號IJ
        W ─232 號機車，無人看管，萌生為自己不法所有之意
        圖，及承前竊盜概括犯意，持前揭機車鑰匙發動該車而
        竊取之，得手後供己代步使用。待該車油料粍盡後，棄
        置於臺北縣三重市○○○路10號後門口。嗣於95年6 月
        11日下午2 時30分，為警於上址尋獲，發還與壬○○。
（三）、庚○○於95年6 月13日晚間11時許，在臺北縣三重市○○○路60號，見己○○所有、車號FYT ─795 號機車，
        無人看管，遂萌生為自己不法所有之意圖，承前竊盜概
        括犯意，持上開機車鑰匙發動該機車而竊取之，得手後
        供己代步使用。待油料粍盡，則棄置於臺北縣三重市○○○路47巷口。嗣於95年6 月14日晚間11時，為警於上
        址尋獲，並發還與己○○。
（四）、庚○○於95年6 月18日下午3 時許，在臺北縣三重市○○○路55號前，見辛○○所有、車號ADE ─035 號機車
        ，無人看管，遂萌生為自己不法所有之意圖，及承前竊
        盜概括犯意，持上開機車鑰匙發動該車而竊取之，得手
        後供己代步使用。待油料粍盡後，丟棄於臺北縣三重市
        ○○○路47巷口。嗣為警於95年6 月19日晚間7 時40分
        於臺北縣三重市○○○路47巷口尋獲，發還與辛○○。
（五）、庚○○於95年6 月18日晚間11時，在臺北縣三重市○○○路55之2 號前，見甲○○所有、車號AJQ ─449 號機
        車停放該處，萌生為自己不法所有之意圖，及承前竊盜
        之概括犯意，以上開機車鑰匙發動該機車而竊取之，得
        手後供己代步使用。油料粍盡後，則將該車棄置於臺北
        縣三重市○○○路47巷58號前。
（六）、庚○○於95年6 月19日上午7 時，在臺北縣三重市○○○路與光興街口，見癸○○所有、車號GEI ─988 號機
        車，停放該處，遂萌生為自己不法所有之意圖，持上開
        自有機車鑰匙發動該機車而竊取之，得手後供己騎用。
        迨油料粍盡後，將該車棄置於臺北縣三重市○○○路25
        巷10號前。嗣於95年6 月19晚間9 時20分為警於上址尋
        獲，並發還與癸○○。
（七）、庚○○於95年6 月19日晚間9 時，在臺北縣三重市○○○路37巷口，見丁○○所有、車號AOJ ─030 號機車，
        停放該處，遂萌生為自己不法所有之意圖，及承前竊盜
        之概括犯意，以上開機車鑰匙1 把發動該車而竊取之，
        得手後供己代步使用。待油料粍盡，即將該車棄置於臺
        北縣三重市○○○路36巷11號前。
（八）、庚○○於95年6 月20日上午9 時，在臺北縣三重市○○
        路○ 段23號前，見勝鈞工業股份有限公司所有、由乙○○使用之車號GCQ ─469 號機車停放該處，基於為自己
        不法所有之意圖，並承前竊盜之概括犯意，以上開機車
        鑰匙竊發動該車而竊取之，得手後供己代步使用。
（九）、庚○○騎乘上開竊得之車號GCQ ─469 號機車，於95年
        6 月20日下午3 時許，在臺北縣三重市○○○路44巷20
        號前，見戊○○所有、車號LA6 ─178 機車，停放該處
        ，遂萌生為自己不法所有之意圖，及竊盜之概括犯意，
        將前揭車號GCQ ─469 號機車，棄置於臺北縣三重市○○○路65巷49號前，再以上開機車鑰匙，發動車號LA6
        ─178 機車竊取之，得手後供己代步使用。
    迨至95年6 月20日下午5 時40分許，庚○○騎乘上開竊得之
    車號LA6 ─178 機車，途經臺北縣三重市○○○路65巷49號
    前，為警查獲，並扣得庚○○所有、供犯上開竊車犯行之用
    之機車鑰匙1 把。嗣經庚○○帶同警察，至臺北縣三重市○○○路65巷49號前，查獲乙○○失竊之車號GCQ ─469 號機
    車；又於同日晚間6 時50分，帶同警察，至臺北縣三重市○○○路36巷11號，查獲丁○○失竊之車號AOJ ─030 號機車
    ；復於同日晚間7 時20分，庚○○帶同警察至臺北縣三重市
    ○○○路47巷58號前，查獲甲○○失竊之車號AJQ ─449 號
    機車，而偵知上情。
二、案經丙○○、壬○○、己○○、辛○○、甲○○、癸○○、
    丁○○、乙○○、戊○○訴由臺北縣政府警察局三重分局報
    請臺灣板橋地方法院檢察署檢察官偵查起訴。庚○○於本院
    行準備程序時，先就被訴事實為有罪之陳述，經告知簡式審
    判程序之旨，並聽取當事人意見後，裁定進行簡式審判程序
    。
    理  由
一、被告庚○○對於上開時地，持自有之機車鑰匙1 把，竊取上
    述機車得手一情，迭於警詢、檢察官訊問、本院準備程序及
    簡式審判程序時坦承不諱（詳參臺灣板橋地方法院檢察署95
    年度偵字第15405 號卷第30頁至第32頁95年6 月21日警詢筆
    錄、第100 頁95年7 月5 日訊問筆錄，本院95年8 月2 日準
    備程序筆錄、簡式審判筆錄），核與告訴人丙○○、壬○○
    、己○○、辛○○、甲○○、癸○○、丁○○、乙○○、戊○○於警詢時指證機車失竊一情可符（詳參同前偵查卷第36
    頁95年5 月19日警詢筆錄、第42頁95年6 月11日警詢筆錄、
    第48頁95年6 月14日警詢筆錄、第54頁95年6 月19日警詢筆
    錄、第60頁95年6 月20日警詢筆錄、第65頁95年6 月19日警
    詢筆錄、第71頁95年6 月20日警詢筆錄、第74頁95年6 月20
    日警詢筆錄、第78頁95年6 月20日警詢筆錄），並有查獲警
    察即證人李俊毅、林志郎、涂國華、蔡耀洺於偵查中證言：
    車號CGQ ─469 、AOJ ─030 、AJQ ─449 號機車，係被告
    帶同起獲，另外有5 部機車，係被告主動供出，伊等再去找
    被害人作筆錄等語（同前偵查卷第100 頁至第101 頁95年7
    月5 日訊問筆錄）。復有贓物認領保管單（同前偵查卷第39
    頁、第45頁、第51頁、第57頁、第62頁、第68頁、第73頁、
    第76頁、第80頁）、臺北縣政府警察局車輛尋獲電腦輸入單
    （同前偵查卷第45頁、第52頁、第58頁、第63頁、第69頁）
    、車輛竊盜、車牌失竊資料個別查詢報表─查詢車輛認可資
    料（同前偵查卷第41頁、第47頁、第53頁、第59頁、第64頁
    、第70頁）在卷可稽；此外，並有被告所有供犯本件竊盜案
    件所用之機車鑰匙1 把扣案可證。足認被告前開不利於己之
    自白，與事實相符。雖被告曾於檢察官訊初訊時僅坦承竊取
    車號LA6 ─178 號機車，否認竊盜其他機車云云，然與前開
    積極證據不符，應非可採。事證明確，被告竊盜犯行洵堪認
    定，應依法論科。
二、核被告庚○○所為，係犯刑法第320 條第1 項之竊盜罪。而
    被告行為後，刑法第33條第5 款、第56條連續犯之規定，業
    於94年2 月2 日修正公布，並於95年7 月1 日施行，則行為
    時被告所犯竊盜罪之法定最高度罰金刑為銀元500 元，再依
    修正前罰金罰鍰提高標準條例第1 條前段規定提高10倍（即
    新臺幣15000 元）；而刑法修正後罰金刑之規定，依刑法施
    行法第1 條之1 第2 項前段規定，就刑法第320 條第1 項最
    高度罰金刑銀元500 元提高為新臺幣15000 元，因此，就該
    罪最高度罰金刑部分，刑法修正前後並無不同。惟刑法第32
    0 條第1 項竊盜之最低度罰金刑，依修正前刑法第33條第5
    款規定罰金刑為銀元1 元以上（即新臺幣3 元），而修正後
    刑法第33條第5 款則規定為新臺幣1000元以上，因此，比較
    新、舊刑法第33條第5 款之規定，以修正前刑法第33條第5
    款之規定較有利於行為人。又被告行為後，修正後刑法業已
    刪除連續犯之規定，此刪除雖非犯罪構成要件之變更，但顯
    已影響行為人刑罰之法律效果，自屬法律有變更，依新法第
    2 條第1 項規定，比較新、舊法結果，仍應適用較有利於被
    告之行為時法律即修正前刑法第56條論以連續犯（最高法院
    95 年 第8 次刑事庭會議決議參照）。是被告先後9 次竊盜
    犯行，時間緊接、手法相同，所犯係構成要件相同之罪，顯
    係基於概括犯意反覆為之，為連續犯之裁判上一罪，並加重
    其刑。爰審酌被告犯罪動機、目的、手段、次數、對被害人
    造成損失程度、及其犯罪後坦承犯行等一切情狀，量處如主
    文所之刑。再修正前刑法第41條第1 項前段規定：「犯最重
    本刑為5 年以下有期徒刑之刑之罪，而受6 個月以下有期徒
    刑或拘役之宣告，因身體、教育、職業、家庭之關係或其他
    正當理由，執行顯有困難者，得以1 元以上3 元以下折算1
    日，易科罰金」。而刑法修正施行前之易科罰金折算標準，
    修正前罰金罰鍰提高標準條例第2 條前段規定（95年5 月17
    日修正刪除，95年7 月1 日施行），就其原定數額提高為10
    0 倍折算1 日，則刑法修正施行前易科罰金折算標準，應以
    銀元300 元（即新臺幣900 元）折算1 日；而修正後刑法第
    41條第1 項前段規定：「犯最重本刑為5 年以下有期徒刑以
    下之罪，而受6 個月以下有期徒刑或拘役之宣告者，得以新
    臺幣1 千元、2 千元或3 千元折算1 日，易科罰金」。綜合
    比較新舊法易科罰金之折算標準，以修正前之規定，較有利
    於被告，應依刑法第2 條第1 項前段之規定適用有利於行為
    人之修正前刑法第41條第1 項前段規定，諭知易科罰金之折
    算標準。至扣案之機車鑰匙1 把，為被告所有供犯本件竊盜
    案件所用之物，依從刑從屬於主刑之法理，爰依修正前刑法
    第38條第1 項第2 款規定沒收之。
據上論斷，依刑事訴訟法第273 條之1 第1 項、第299 條第1 項
前段，刑法第2 條第1 項前段、第320 條第1 項、修正前刑法第
56條、第33條第5 款、第41條第1 項前段，罰金罰鍰提高標準條
例第1 條前段、修正前罰金罰鍰提高標準條例第2 條，判決如主
文。
本案經檢察官陳銘祥到庭執行職務。
中    華    民    國    95    年    8     月    9     日
                  刑事第十二庭  法  官  高玉舜
以上正本證明與原本無異
如不服本判決應於送達後10日內向本院提出上訴狀
                                書記官  田世杰
中    華    民    國    95    年    8     月    9     日
附錄本案論罪科刑法條全文：
中華民國刑法第320 條（普通竊盜罪、竊佔罪）
意圖為自己或第三人不法之所有，而竊取他人之動產者，為竊盜
罪，處5 年以下有期徒刑、拘役或5 百元以下罰金。
意圖為自己或第三人不法之利益，而竊佔他人之不動產者，依前
項之規定處斷。
前二項之未遂犯罰之。


司法院資訊處製作；財團法人民間司法改革基金會備份。
